臺灣士林地方法院刑事裁定
111年度訴字第249號
公  訴  人  臺灣士林地方檢察署檢察官
被      告  吳廣頡



選任辯護人  邱翊森律師
被      告  黃浩瑜



選任辯護人  孫瑞蓮律師
被      告  陳俊竹



選任辯護人  黃重鋼律師
            洪煜盛律師
            林詠善律師
    主  文
吳廣頡、黃浩瑜、陳俊竹均自民國一一一年九月十三日起延長羈
押貳月，並禁止接見、通信。
    理  由
一、按羈押被告，審判中不得逾3月，但有繼續羈押之必要者，
    得於期間未滿前，經法院依刑事訴訟法第101條或第101條之
    1之規定訊問被告後，以裁定延長之；又延長羈押期間，審
    判中每次不得逾2月，刑事訴訟法第108條第1項及第5項分別
    定有明文。
二、經查：
  ㈠被告吳廣頡、黃浩瑜、陳俊竹（下逕稱被告姓名，合稱被告3
    人）因違反槍砲彈藥刀械管制條例等案件，經檢察官提起公
    訴，本院於民國111年6月13日訊問後，因被告3人固坦承起
    訴書所載部分犯行，惟本案有證人范柏辰、洪晏鈞、劉家進
    於警詢之指述及陳奕宏於警詢及偵查中之指述、證述、鑑定
    書、現場監視器翻拍照片在卷可參，並有扣案槍枝、車牌號
    碼0000-00 號自小客車車損照片足佐，足認被告3人涉有槍
    砲彈藥刀械管制條例第7條第4項之持有非制式手槍改造槍枝
    、第12條第4項之持有子彈、刑法第150條第2項第1款之加重
    妨害秩序、第354條之毀棄損壞罪及第271條第2項、第1項之
    殺人未遂罪等罪嫌，且犯罪嫌疑重大。而前揭殺人未遂罪，
    係最輕本刑5年以上有期徒刑之罪，刑責非輕，被告3人復否
    認此部分犯行，基於趨吉避凶、脫免刑責之基本人性，常伴
    有逃亡之高度可能性，足認被告3人確有逃亡以規避日後審
    判及刑罰執行之強烈動機，參以共犯間具有利害關係，彼此
    存有相互勾串供詞，互為維護之高度誘因，且被告3人就本
    件案發經過之供述，與本院訊問時及警詢偵查所為供述，前
    後容有不一，顯有避重就輕之情，亦與被害人范柏辰、證人
    陳奕宏之指述不符，猶待證人到庭詰問以稽核釐清，考量被
    告3人係透過通訊軟體與共犯及被害人聯繫，可知被告3人應
    可以輕易透過通訊軟體與證人、共犯聯繫，或以不當方法影
    響證人或共犯，恐將使本件案情晦暗不明，自有相當理由足
    認被告有逃亡、勾串共犯、證人之虞，而認本案應有羈押之
    原因。是經權衡國家刑事司法權之有效行使、社會秩序及公
    共利益、被告3人人身自由之私益及防禦權及限制之程度，
    非予羈押，日後顯難進行審判或執行，無從以具保或限制住
    居之方式達之，故認本件仍有羈押之必要，爰依刑事訴訟法
    第101條第1項第3款之規定，於111年6月13日對被告3人裁定
    予以羈押，並禁止接見、通信在案。 
  ㈡茲因羈押期間即將屆滿，經本院訊問被告3人，並聽取檢察官
    及辯護人之意見後，認被告吳廣頡雖辯稱不知悉被告黃浩瑜
    有於案發當日攜帶槍枝，否認有違反槍砲彈藥刀械管制條例
    第7條第4項之持有非制式手槍改造槍枝、第12條第4項之持
    有子彈罪犯行，且與被告黃浩瑜、陳俊竹均否認有刑法第27
    1條第2項、第1項之殺人未遂罪犯行，然依卷內證人范柏辰
    、洪晏鈞、劉家進及陳奕宏之指述、刑事警察局鑑定書、沿
    途監視器翻拍照片、扣案槍枝、車牌號碼0000-00號自小客
    車車損照片等件，仍足認被告3人涉犯槍砲彈藥刀械管制條
    例第7條第4項之持有非制式手槍改造槍枝罪及第12條第4項
    之持有子彈罪、刑法第271條第2項、第1項之殺人未遂罪、
    第150條第2項第1款之加重妨害秩序罪及第354條之毀棄損壞
    罪，且犯罪嫌疑重大。又本案被告3人所犯刑法第271條第2
    項、第1項之殺人未遂罪、槍砲彈藥刀械管制條例第7條第4
    項之持有非制式手槍改造槍枝罪，均屬法定最輕本刑有期徒
    刑5年以上之重罪，非屬短期自由刑，當可預期未來量刑非
    輕，基於趨吉避凶、脫免刑責、不甘受罰係基本人性，故重
    罪常伴有逃匿以規避審判程序進行及刑罰執行之高度可能性
    ，是有相當理由足認被告3人有逃亡之虞；另衡以被告3人關
    於被告黃浩瑜攜帶扣案槍枝一事、被告陳俊竹及黃浩瑜使用
    扣案槍枝及被告吳廣頡駕駛車牌號碼000-0000號自小客車追
    趕被害人范柏辰過程等節，前後供述多所不一，且有彼此維
    護、避重就輕之情，亦與證人范柏辰、洪晏鈞所證內容未盡
    一致，若令被告3人具保在外，不無相互勾串供詞或利用不
    當方式影響前開證人於審理中證述之可能，是有相當理由足
    認被告3人有逃亡及勾串共犯、證人之虞，因認原羈押原因
    即刑事訴訟法第101條第1項第3款事由俱仍存在，若命被告3
    人具保、責付或限制住居等侵害較小之手段，均不足以確保
    後續審判、執行程序之順利進行，並考量被告3人所涉本案
    持有槍枝及子彈、殺人未遂、加重妨害秩序等罪嫌，危害社
    會治安甚鉅，是權衡國家刑事司法權之有效行使、社會秩序
    及公共利益、被告人身自由之私益及防禦權受限制之程度，
    認對被告3人維持羈押處分尚屬適當、必要，且合乎比例原
    則，爰裁定自111年9月13日起對被告3人均延長羈押2月，並
    禁止接見、通信。
  ㈢至被告3人及辯護人均稱被告已坦承部分犯行，請求准予交保
    等語。惟本案被告3人有刑事訴訟法第101條第1項第3款之羈
    押原因，業經本院論述如前，辯護人及被告3人上開所辯，
    亦屬無據。　　
三、依刑事訴訟法第108條第1項、第5項，裁定如主文。
中　　華　　民　　國　　111 　年　　9 　　月　　7　　日
                  刑事第七庭　審判長法  官  李育仁
　　　　　　　　　                  
　　　　　　　　　                  法  官  林靖淳
　　　　　　　　　                  
　　　　　　　　　                  法  官  吳佩真
　　　　　　　　　
以上正本證明與原本無異。
如不服本裁定應於送達後5日內向本院提出抗告狀。
                                    書記官  黃婕宜
中　　華　　民　　國　　111 　年　　9 　　月　　7　　日